【裁判字號】    91,交聲,1898
【裁判日期】    920219
【裁判案由】    交管條例聲異
【裁判全文】
臺灣板橋地方法院交通事件裁定                  九十一年度交聲字第一八九八號
    原處分機關  交通部公路總局臺北區監理所
    受處分人即  甲○○
    異  議  人
右列受處分人因違反道路交通管理處罰條例案件，對於交通部公路總局台北區監理所
九十一年十一月十八日所為之處分（原處分案號：北監五字第裁四０－ＺＣ0000
000號），聲明異議，本院裁定如左：
    主  文
異議駁回。
    理  由
一、按道路交通管理處罰條例三十三條第一項規定：「汽車行駛於高速公路或設站管
    制之道路，而不遵管制之規定者，處汽車駕駛人新臺幣三千元以上六千元以下罰
    鍰」。
二、原處分意旨略以：國道公路警察局第三警察隊執勤員警於民國九十一年八月二十
    九日八時二十七分，在國道一號一五二公里南向處，查獲車號ＫＹ－０七００號
    自小客車，因在速限九十公里路段，時速一百一十公里，超速二十公里（經科學
    儀器採證）違規，遂以公警局交字第ＺＣ0000000號通知單當場製單舉發
    ，爰依道路交通管理處罰條例第三十三條第一項規定，裁處罰鍰新臺幣三千元，
    並依第六十三條第一項記違規點數一點。
三、受處分人即異議人甲○○則辯稱：伊是行駛在國道一號南向一百五十七公里路段
    ，而該路段之速限為重型車速限九十公里，小型車速限則為一百公里，並非九十
    公里，故舉發伊超速二十公里係與事實不符云云。
四、經查，本件違規車輛ＫＹ－０七００號自小客車，係在限速九十公里路段即「國
    道一號公路南向一五二公里處」行速一百一十公里、超速二十公里，為內政部警
    內政部警政署國道公路警察局第三警察隊使用電腦雷達自動照相測速器鎖定照相
    採證後，依採證照片製單舉發；又國道一號公路南向一五０公里處起至一五六公
    里處止係屬長陡坡路段，故將原本最高速限八十公里調高為九十公里，且在一百
    五十公里八百五十公尺南向外側及一百五十一公里一百五十公尺南向上方，均豎
    立有最高限速九十公里之指示標誌，而於一百五十六公里南向外側則豎立最高速
    限一百公里之指示標誌等事實，有該第三警察隊九十一年十二月二十七日公警國
    三交字第０九一００一九六七五號函暨函附採證照片一紙及設置限速標誌現況照
    片四紙存卷可稽。雖本件舉發通知單所載之違規地點為國道一號南向一百五十七
    公里南向處，然從採證照片右上角所顯示紀錄之違規地點確為「國一公路一五二
    公里南向」無誤，故舉發機關函稱係於製填違規通知單時，輸入電腦誤植違規地
    點乙節，應堪採信。而按高速公路交通管制規則第五條第一項前段明文規定：「
    汽車行駛高速公路，應依速限標誌指示」，則本件上開自小客車駕駛，自應按設
    置於上述路段之限速標誌指示行駛，故其行速一百一十公里，係已超速二十公里
    ，未遵管制之規定屬實。從而，本件原處分機關援引首揭道路交通管理處罰條例
    三十三條第一項規定，裁處罰鍰三千元，並依第六十三條第一項記違規點數一點
    並無不當，本件異議為無理由，應予駁回。
四、據上論斷，應依道路交通案件處理辦法第十九條，裁定如主文。
中      華      民      國      九十二      年      二    月    十九    日
                              臺灣板橋地方法院交通法庭
                                      法  官  林  淑  婷
右正本證明與原本無異
如不服本裁定應於送達後五日內向本院提出抗告狀
                                      書記官  廖  貞  音
中      華      民      國      九十二      年      二    月    十九    日


司法院資訊處製作；財團法人民間司法改革基金會備份。
